Images des répertoires du notaire Alexandre Rousseau pour l'étude XXVI
Archives nationales de France
Images des répertoires du notaire Alexandre Rousseau pour l'étude XXVI
3 novembre 1813 - 30 novembre 1820
MC/RE/XXVI/20 - MC/RE/XXVI/21
Etude XXVI; Rousseau, Alexandre
2 registres
Archives nationales de France
Minutes et répertoires: la loi 2008-696 du 15 juillet 2008 relative aux archives a fixé à 75 ans à compter de la date de l'acte, ou à 25 ans à compter de la date du décès de l'intéressé si ce délai est plus bref, le délai de communication des minutes et répertoires des notaires; ce délai est porté à 100 ans à compter de la date de l'acte si le document se rapporte à un mineur (code du Patrimoine, articles L213-2, 4e d et 5e).
Autres documents de l'étude (dossiers de clients, comptabilité...): s'agissant d'archives privées, ces documents sont communicables selon les modalités fixées par le déposant ou le donateur.
Certains documents ne sont pas accessibles sous leur forme originale en raison de leur mauvais état de conservation.
Registres entrés aux Archives nationales en 1932.
Images des répertoires de l’étude XXVI
Archives de l'étude XXVI
répertoire d'officier public ministériel
- Répertoire chronologique pour la période du 3 novembre 1813 au 27 juin 1816, 3 novembre 1813 - 27 juin 1816; MC/RE/XXVI/20; Le répertoire comporte 117 feuillets et fait partie d'un registre de 403 feuillets de papier manuscrits, hauteur 35,5 x largeur 24 cm, composé de 5 cahiers foliotés par le notaire. Le registre est en bon état. Le feuillet 326 est légèrement déchiré.
  Registre folioté en 2004 (foliotation non visible à l'écran)
  Le registre contient aussi le répertoire du notaire Marc Colin pour la période du 13 décembre 1810 au 2 novembre 1813.
  Le répertoire contient les informations suivantes: 1. le n° de l'acte dans l'année; 2. date du jour; 3. nature de l'acte passé en brevet; 4. nature de l'acte passé en minute; 5. nom, prénom, domicile des parties, indication sur la situation et les prix des biens; 6. date d'enregistrement de l'acte; 7. droits d'enregistrement.
  Attention: seuls les actes passés en minute sont conservés; les actes mentionnés dans le répertoire comme passés en simple brevet (colonne 3) ne sont pas conservés par les notaires et ne sont donc pas versés au Minutier (ils sont remis aux clients).
  répertoire
  - Liste chronologique des actes pour la période du 3 novembre au 31 décembre 1813, 3 novembre - 31 décembre 1813; 287 r°-296 r°; 10 feuillets
  - Liste chronologique des actes pour la période du 4 janvier au 31 décembre 1814, 4 janvier - 31 décembre 1814; 296 r°-339 v°; 44 feuillets
  - Liste chronologique des actes pour la période du 2 janvier au 30 décembre 1815, 2 janvier - 30 décembre 1815; 339 v°-379 r°; 41 feuillets
  - Liste chronologique des actes pour la période du 2 janvier au 27 juin 1816, 2 janvier - 27 juin 1816; 379 r°-402 v°; 24 feuillets
- Répertoire chronologique pour la période du 27 juin 1816 au 30 novembre 1820, 27 juin 1816 - 30 novembre 1820; MC/RE/XXVI/21; Le répertoire comporte 249 feuillets et fait partie d'un registre de 293 feuillets de papier manuscrits, hauteur 35,5 x largeur 26 cm, composé de 5 cahiers foliotés par le notaire. Le registre est dérelié. Le feuillet 1 est détaché. Les feuillets 54, 62, 119, 137, 176 sont légèrement déchirés. Les feuillets 31-32, 91-92 sont des encarts.
  Le registre contient aussi le répertoire du notaire Charles Gondouin pour la période du 30 novembre 1820 au 31 décembre 1821.
  - Liste chronologique des actes pour la période du 27 juin au 31 décembre 1816, 27 juin - 31 décembre 1816; 1 r°-30 r°; 30 feuillets
  - Liste chronologique des actes pour la période du 2 janvier au 31 décembre 1817, 2 janvier - 31 décembre 1817; 30 r°-93 r°; 64 feuillets
    - du 2 janvier au 30 juin 1817, 2 janvier - 30 juin 1817; 30 r°-69 v°; 40 feuillets
    - du 1er juillet au 31 décembre 1817, 1er juillet - 31 décembre 1817; 70 r°-93 r°; 24 feuillets
  - Liste chronologique des actes pour la période du 3 janvier au 30 décembre 1818, 3 janvier - 30 décembre 1818; 93 r°-149 r°; 57 feuillets
    - du 3 janvier au 29 juin 1818, 3 janvier - 29 juin 1818; 93 r°-123 r°; 31 feuillets
    - du 1er juillet au 30 décembre 1818, 1er juillet - 30 décembre 1818; 123 r°-149 r°; 27 feuillets
  - Liste chronologique des actes pour la période du 2 janvier au 31 décembre 1819, 2 janvier - 31 décembre 1819; 149 v°-210 v°; 57 feuillets
    - du 2 janvier au 30 juin 1819, 2 janvier - 30 juin 1819; 149 v°-183 v°; 35 feuillets
    - du 3 juillet au 31 décembre 1819, 3 juillet - 31 décembre 1819; 183 v°-210 v°; 28 feuillets
  - Liste chronologique des actes pour la période du 3 janvier au 30 novembre 1820, 3 janvier - 30 novembre 1820; 210 v°-249 v°; 40 feuillets